【裁判字號】    95,上易,760
【裁判日期】    951214
【裁判案由】    竊盜
【裁判全文】
臺灣高等法院高雄分院刑事判決         95年度上易字第760號
上  訴  人
即  被  告  甲○○
上列上訴人因竊盜案件，不服臺灣高雄地方法院95年度易字第13
53號中華民國95年8 月22日第一審判決（起訴案號：臺灣高雄地
方法院檢察署95年度偵字第16867 號），提起上訴，本院判決如
下：
    主  文
原判決撤銷。
甲○○竊盜未遂，累犯，處有期徒刑肆月，如易科罰金，以銀元
佰元即新臺幣玖佰元折算壹日。
    事  實
一、甲○○曾有多次犯罪前科，最近一次於民國92年間因違反毒
    品危害防制條例罪，經原審法院以92年度訴字第1492號判處
    有期徒刑10月確定，並於93年11月8 日縮刑期滿執行完畢。
    緣甲○○因曾於95年6 月19日下午某時許，陪同某真實姓名
    、年籍均不詳綽號「小胖」之成年男子，至設於高雄市○○
    區○○路113 號「羿廷企業有限公司」（下稱羿廷公司）之
    倉庫，並見「小胖」自該羿廷公司倉庫內，竊得1 箱以紙箱
    盛裝之香菸，而知悉該倉庫有存放香菸。詎其基於意圖為自
    己不法之所有，先於同月20日上午11時52分許，自行經由大
    門進入羿廷公司之倉庫內，徒手竊取擺設於該倉庫內而以紙
    箱裝放之香格里拉香菸1 箱，惟因該紙箱事前業已遭改放石
    頭與垃圾而未能得逞；甲○○不肯罷休，隨即又再度進入上
    揭羿廷公司之倉庫內，並接續上揭不法所有之意圖，正著手
    竊取另一箱香格里拉香菸之際，為羿廷公司倉庫管理人員乙
    ○○發覺，而報警查獲，終未能得逞。
二、案經乙○○訴由高雄市政府警察局鹽埕分局報告臺灣高雄地
    方法院檢察署檢察官偵查起訴。
    理  由
一、程序方面：
    按被告以外之人於偵查中向檢察官所為之陳述，除顯有不可
    信之情況外，得為證據，刑事訴訟法第159 條之1 第2 項定
    有明文。證人乙○○於偵查中向檢察官所為之陳述，均屬傳
    聞證據；惟現階段刑事訴訟法規定，檢察官代表國家偵查犯
    罪、實施公訴，依法其有訊問被告、證人及鑑定人之權，而
    實務運作時，檢察官偵查中向被告以外之人所取得之陳述，
    原則上均能遵守法律規定，不致違法取供，其可信度極高，
    且本案被告並未提出有何顯不可信之情形，是依上開規定，
    證人乙○○於偵查中向檢察官所為之陳述得為證據。
二、訊據上訴人即被告甲○○（下稱被告）固坦承有於95年6 月
    20日上午11時52分許，徒手竊取擺設於上開該倉庫內，而以
    紙箱裝放之香格里拉香菸1 箱，惟因該紙箱事前業已遭改放
    石頭與垃圾而未得逞等事實，惟矢口否認有於同日12時12分
    許再度竊取之犯行，並辯稱：伊該次並尚未著手竊取云云。
    惟查，上揭事實，業據被告於偵查中及原審審理中坦承不諱
    （見偵查卷第36頁、原審卷第26頁），核與證人即「羿廷企
    業有限公司」倉庫管理員乙○○於偵查中證述情節相符（見
    偵查卷第35頁），並有監視翻拍照片18張、被告指認棄置紙
    箱地點照片4 張附卷可稽。是被告於本院審理中翻異前供，
    顯屬事後卸責之詞，不足採信。被告上揭竊盜之犯行，應堪
    認定。
三、按「如數行為於同時同地或密切接近之時地實施，侵害同一
    法益，各行為之獨立性極為薄弱，依一般社會健全觀念，在
    時間差距上，難以強行分開，在刑法評價上，以視為數各舉
    動之接續施行，合為包括之一行為欲予以評價，較為合理，
    則屬接續犯，而為包括一罪。」（參照最高法院86年度台上
    字第3295判例）。經查本件被告自始意圖竊取者，係倉庫內
    之香菸，並非紙箱，是被告第一次竊盜行為，並未得逞。公
    訴意旨認被告第一次竊取紙箱之行為，即犯刑法第320 條第
    1 項之竊盜既遂罪，容有未合，惟因其罪名同為「竊盜」，
    僅行為態樣有既遂未遂之分，固無庸引刑事訴訟法第300 條
    變更檢察官起訴之法條（最高法院87年度臺上字第3234號判
    決參照）。又被告第二次再度進入竊盜，亦因正以徒手拿取
    放置於該倉庫而以紙箱盛裝香格里拉香菸1 箱時，為證人乙
    ○○發覺查獲，是亦未得逞。而上開數舉動，係被告在同一
    時、地，基於單一不法所有之犯意，於第一次搬出之紙箱後
    發現內無香菸時，又接續進入倉庫接續竊取之同一行為，亦
    即在同一機會接續而為同一性質之行為，以一般社會觀念，
    該數次行為並無時間間斷，應屬一個行為的持續舉動，僅可
    論以包括一罪。公訴人認被告數舉動為數行為（犯行），而
    請論以連續犯並加重其刑，亦有誤解。是核被告已著手竊盜
    ，但尚未竊得財物之行為，係犯刑法第320 條第3 項、第1
    項之竊盜未遂罪。又因被告已著手行竊，但尚未得手之際即
    遭乙○○報警逮獲，為普通未遂犯，故應依修正前刑法第26
    條前段規定減輕其刑（按被告行為後，有關未遂犯之規定雖
    已於95年7 月1 日修正施行，但因僅將修正前第26條第1 項
    前段之『未遂犯之處罰，得按既遂犯之刑減輕之。』規定，
    移至刑法第25條第2 項規定為『未遂犯之處罰，以有特別規
    定者為限，並得按既遂犯之刑減輕之。』而已，其刑罰效果
    並無不同，是修正後刑法有關普通未遂之規定，並非較有利
    於被告，自依刑法第2 條第1 項前段規定，適用行為時即修
    正前之刑法第26條規定論之）。又被告前有多次犯罪前科，
    最近一次於民國92年間因違反毒品危害防制條例罪，經原審
    法院以92年度訴字第1492號判處有期徒刑10月確定，並於93
    年11月8 日縮短期滿執行完畢等情，有臺灣高等法院被告前
    案紀錄表在卷可稽，其於5 年以內故意再犯本件有期徒刑以
    上之罪，不論依修正前之刑法第47條，或修正後之刑法第47
    條第1 項之規定，均構成累犯，對被告而言並無有利或不利
    之情形，自不生新舊法比較之問題，應逕依修正前之刑法第
    47條，論以累犯。又被告雖已著手竊盜行為之實施，惟未生
    取得財物之結果，其犯罪尚屬未遂，已如前述，應按既遂犯
    之刑度減輕其刑，是與上開累犯加重事由，依刑法第71條第
    1 項之規定，先加後減之。
四、原審據以論處被告罪刑，固非無見；惟查：(1)被告先後二次
    進入倉庫竊取香菸之舉動，應屬單一犯罪行為，即僅成立包
    括一罪，而非連續犯之裁判上一罪；(2)被告固有於84年間因
    肅清煙毒條例案件，經法院判處有期徒刑3 年7 月確定，並
    於90年3 月18日縮短刑期執行完畢之事實。但該有期徒刑執
    行完畢後至被告於95年6 月20日再犯本罪，其間已超過5 年
    ，是該前科事實不得作為被告累犯認定之事由。原審竟以上
    揭前科資料，作為累犯認定事由，即有未洽。被告上訴意旨
    否認有第2 次之犯罪行為，指摘原判決不當，雖無理由；惟
    原判決既有上開可議，自應由本院將原判決撤銷改判。審酌
    被告曾有多次犯罪之前科記紀錄，仍不自愛，且正值壯年，
    不思以正當途徑獲取財物，竟貪圖小利竊取他人之物，雖其
    竊盜犯行，並未竊得任何財物，惟其行為，已破壞社會原有
    之安寧秩序，並造成羿廷公司對其財產權益之維護，深感不
    安，危害社會治安，行為實不足取，惟念及被告未實際竊得
    任何財物，且已知悔改等一切情狀，量處如主文第2 項所示
    之刑，並諭知易科罰金以300 元即新臺幣900 元折算1 日。
    （按被告行為後，刑法已於94年2 月2 日修正公布，於95年
    7 月1 日施行，新修正刑法第41條易科罰金之折算標準修正
    為以新臺幣1 千元、2 千元、三千元折算1 日，較修正前舊
    法之銀元3 百元即新臺幣9 百元折算1 日為重，修正後之法
    律易科罰金較重，依刑法第2 條第1 項前段從舊從輕之規定
    ，亦應適用有利於被告之修正前之刑法第41條易科罰金之折
    算標準處罰。）
據上論斷，應依刑事訴訟法第369 條第1 項、第364 條、第299
條第1 項前段，刑法第2 條第1 項前段、第320 條第3 項、第1
項，修正前刑法第26條前段、第47項、第41條第1 項前段，罰金
罰鍰提高標準條例第1 條前段、第2 條，判決如主文。
本案經檢察官陳國全到庭執行職務。
中    華    民    國    95    年    12    月    14    日
                  刑事第四庭    審判長法  官  蕭權閔
                                      法  官  林水城
                                      法  官  吳進寶
以上正本證明與原本無異。
本判決不得上訴。
中    華    民    國    95    年        月           日
                                      書記官  林佳蓉
附錄本件判決論罪科刑法條：
中華民國刑法第320 條（普通竊盜罪、竊佔罪）
意圖為自己或第三人不法之所有，而竊取他人之動產者，為竊盜
罪，處5 年以下有期徒刑、拘役或5 百元以下罰金。
意圖為自己或第三人不法之利益，而竊佔他人之不動產者，依前
項之規定處斷。
前二項之未遂犯罰之。


司法院資訊處製作；財團法人民間司法改革基金會備份。
